臺灣高等法院刑事裁定
109年度金上訴字第49號
上  訴  人  臺灣臺北地方檢察署檢察官
上  訴  人  
即  被  告  呂宣儀


選任辯護人  陳金圍律師
            江苡銘律師
            翁偉倫律師
上列被告因違反銀行法案件，本院裁定如下：
    主  文
呂宣儀自民國一百十年七月二十四日起，延長限制出境、出海八
月。
    理  由
一、「被告犯罪嫌疑重大，而有下列各款情形之一者，必要時檢
    察官或法官得逕行限制出境、出海：一、無一定之住、居所
    者。二、有相當理由足認有逃亡之虞者。三、有相當理由足
    認有湮滅、偽造、變造證據或勾串共犯或證人之虞者。」、
    「審判中限制出境、出海每次不得逾8月，犯最重本刑為有
    期徒刑10年以下之罪者，累計不得逾5年；其餘之罪，累計
    不得逾10年。」刑事訴訟法第93條之2第1項前段、第93條之
    3第2項後段分別定有明文。　　
二、本案前經本院審酌全案證據資料，認被告呂宣儀（下稱被告
    ）涉犯銀行法第125條第1項非法經營銀行業務罪，犯罪嫌疑
    重大，並經原審判處重刑，沒收未扣案之犯罪所得達新臺幣
    （下同）4,442萬6,597元，雖尚未判決確定，然依一般經驗
    法則，非無因此啟動逃亡之動機；且被告自承預計出境前往
    大陸地區工作，依目前我國外交處境艱難之現況，與兩岸間
    涉及主權行使之司法合作甚為不易，再加上疫情蔓延，官方
    交流幾近中斷，若未予以一定程度限制，一旦被告前往大陸
    地區，即具滯留不歸之疑慮，是認有事實足認為有逃亡之虞
    ，有以限制出境、出海手段，確保日後審判程序順利進行之
    必要，而於民國109年11月24日裁定被告限制出境、出海8月
    在案。
三、茲因前開限制出境、出海期間將於110年7月23日屆滿，本院
    合法傳喚被告、通知辯護人，給予其等陳述意見之機會（見
    本院卷第480-481頁），被告辯稱：我已親自跟告訴人黃元
    杰說明，讓我去大陸洽談能有實質收入的合約，以清償所積
    欠他的債務，因為若未實際見面，很難拿到收入，我很有誠
    意解決債務，且我的父母都在臺灣，不可能因案連累到他們
    等語（見本院卷第480頁）；辯護人則為被告辯護稱：被告
    生活重心及父母親都在臺灣，況且之前上訴人均有準時到庭
    ，並無逃亡動機；另本案並非銀行法第29條之1所規範之案
    件類型，限制出境、出海並無必要，被告出境反而可以賺到
    更多財源以還款給被害人等語（見本院卷第480-481頁）。
四、茲審酌本案卷證，參以被告業經本院判決處有期徒刑3年8月
    ，並諭知沒收未扣案之犯罪所得3,658萬6,597元，其犯罪嫌
    疑自屬重大。又被告雖係以臺灣為其生活重心，然其於本案
    以高額報酬誘惑投資人，致使不特定人受優厚條件吸引，相
    繼投入高額款項而蒙受損失，且被告於犯後迄今仍有投資人
    之損失尚未受償，僅空言表示有還款誠意，卻未積極提出清
    償計畫，衡情自有逃匿以規避債務及刑罰執行之可能性，有
    相當理由足認有逃亡之虞。此外，並無新增事由足認被告前
    開限制出境、出海原因已不存在。為確保後續審理或執行之
    順利進行，基於國家司法權有效行使之公益考量、被告居住
    及遷徙自由權受限制之程度，並考量本案犯罪情節，就目的
    與手段依比例原則權衡後，認依目前訴訟進度，仍有繼續對
    被告施以限制出境、出海強制處分之必要，爰裁定如主文。
    　
據上論斷，應依刑事訴訟法第93條之3第2項後段，裁定如主文。
中　　華　　民　　國　　110 　年　　7 　　月　　22　　日
     　　　　　　 刑事第五庭    審判長法　官  王屏夏
                                      法　官  戴嘉清
                                      法　官  林柏泓
以上正本證明與原本無異。
如不服本裁定，應於收受送達後五日內向本院提出抗告狀。
                                      書記官  武孟佳
中　　華　　民　　國　　110 　年　　7 　　月　　22　　日